【裁判字號】    89,上易,162
【裁判日期】    890516
【裁判案由】    給付價金
【裁判全文】
臺灣高等法院民事判決  八十九年度上易字第一六二號
      上  訴  人  燦照實業股份有限公司
      法定代理人  曾照明
      被上訴人    挺新貿易股份有限公司
      法定代理人  李金龍
      訴訟代理人  陳信亮律師
右當事人間請求給付價金事件，上訴人對於中華民國八十八年十二月二十日臺灣士林
地方法院八十八年度訴字第一○一九號第一審判決提起上訴，本院判決如左：
    主    文
上訴駁回。
第二審訴訟費用由上訴人負擔。
    事    實
甲、上訴人方面：
壹、聲明：
一原判決廢棄。
二駁回被上訴人在第一審之訴及假執行之聲請。
三如受不利判決，請准供現金或銀行可轉讓定期存單為擔保免為假執行。
貳、陳述：除引用原判決記載者外，補稱：
一訴外人曾燦輝非伊公司職員，而係伊公司關係企業高泉實業股份有限公司（下稱高
  泉公司）之職員，因係伊公司負責人之弟，公司同仁乃口頭上稱其總經理。伊公司
  負責人不諳法律，於原審自認曾燦輝為伊公司掛名總經理，與事實不符，應予更正
  。
二曾燦輝與被上訴人公司總經理同至韓國，係以個人身分向被上訴人公司購買本件貨
  物，而非以伊公司名義購買。
三伊之代工廠隆翔針織有限公司（下稱隆翔公司）因曾燦輝個人交待，點收被上訴人
  交付之原絲，與伊無關。
四伊將被上訴人交付之統一發票入帳及委託會計師向被上訴人查詢有無本件買賣價款
  事宜，乃因兩造常有交易往來，會計人員不知事實經過所致之無心之過，不足證明
  兩造間有買賣關係存在。
五除抗辯曾燦輝係以個人身分與被上訴人訂立本件買賣契約外，其餘抗辯捨棄。
參、證據：除引用第一審所提證據外，補提高泉公司所得扣繳憑單、臺北市政府營利
    事業登記證、經濟部公司執照為證。
乙、被上訴人方面：
壹、聲明：駁回上訴。
貳、陳述：除引用原判決記載者外，補稱：
一曾燦輝為上訴人公司總經理，已經上訴人自認，其是否為高泉公司總經理，與本案
  無關。
二上訴人已將原絲加工並銷售，足見係上訴人向伊購買原絲，何來會計作業錯誤。
參、證據：引用第一審判決所載。
    理    由
一被上訴人主張：上訴人於民國（下同）八十六年八月初向伊訂購自韓國進口七五Ｄ
  ／三六Ｆ原絲一八一四四公斤，單價每公斤新臺幣（下同）五十六元五角，含稅總
  價貨款一百零七萬六千二百九十三元。伊已於同年八月十五日依上訴人指示，如數
  送交上訴人之代工廠隆翔公司點收完畢。詎上訴人竟拒不支付貨款，除扣除取回部
  分貨物外，上訴人仍積欠貨款七十五萬九千七百七十五元等情。爰本於買賣關係，
  請求上訴人給付上數貨款及自八十八年九月一日起之法定遲延利息。上訴人則以：
  本件貨物係伊公司負責人之弟曾燦輝個人向被上訴人購買，曾燦輝非伊公司職員，
  其個人行為對伊不生效力等語，資為抗辯。
二查曾燦輝為上訴人公司負責人之弟，為上訴人公司掛名之總經理，於八十七年八月
  間離職等情，已經上訴人於原審自認。上訴人雖於本院審理時陳稱曾燦輝非伊公司
  總經理，而係高泉公司之職員，公司負責人不諳法律，於原審所為自認，與事實不
  符，應予更正云云。惟按自認之撤銷，除別有規定外，以自認人能證明與事實不符
  或經他造同意者，始得為之，民事訴訟法第二百七十九條第三項定有明文。經查上
  訴人提出之扣繳憑單僅能證明曾燦輝與上訴人公司負責人曾照明均曾自高泉公司受
  領薪資，尚不能因而證明曾燦輝未於上訴人公司任職。上訴人別無證據證明其負責
  人於原審自認曾燦輝為其公司掛名總經理，與事實不符，又未經他造同意，應不得
  撤銷其自認。上訴人於原審既自認曾燦輝為公司總經理，曾燦輝於執行經理職務範
  圍內所為法律行為，當然對上訴人生效。
三次查被上訴人主張：上訴人公司之總經理曾燦輝於八十六年八月間向伊訂購自韓國
  進口七五Ｄ／三六Ｆ原絲一萬八千一百四十四公斤，伊已依指示送交上訴人之代工
  工廠隆翔公司點收加工，復於同月二十二日開立本件買賣之統一發票交付上訴人。
  上訴人將統一發票入帳後，於委託會計師查核八十七年度財務報表時，曾向被上訴
  人查詢是否有本件買賣價款事宜，代工廠加工後，產品已部分銷售等事實，為兩造
  所不爭，並有被上訴人提出之運送單、統一發票及詢證函可證，堪信為真實。上訴
  人既將買賣原料加工出售，以被上訴人開立之統一發票為進項憑證，並於查核財務
  報表時向被上訴人查證貨款是否屬實，當係以買受人之身分所為，其辯稱本件買賣
  係曾燦輝個人名義向被上訴人訂購，伊將被上訴人交付之統一發票入帳及委託會計
  師向被上訴人查詢有無本件買賣價款事宜，係會計人員不知事實經過所致之無心之
  過云云，尚難採信。
四又本件買賣，上訴人已退貨五千三百三十七公斤，為被上訴人所自認，其餘一萬二
  千八百零七公斤，以約定每公斤五十六元五角計算，加計百分之五營業稅，上訴人
  尚應給付七十五萬九千七百七十五元。從而，被上訴人本於買賣關係請求上訴人給
  付前開貨款及自起訴狀繕本送達翌日之八十八年九月一日起至清償日止，按法定利
  率計算之利息，為有理由。是則原審判命上訴人如數給付，並為供擔保之假執行宣
  告，於法即無不合。上訴意旨指摘原判決不當，求予廢棄改判，為無理由，應予駁
  回。又本判決上訴利益未達一百萬元，不得上訴第三審，於本院判決後即告確定，
  上訴人聲請如受不利判決，願供擔保免為假執行，於法未合，併此敘明。
五據上論結，本件上訴為無理由。依民事訴訟法第四百四十九條第一項、第七十八條
  ，判決如主文。
中      華      民      國    八十九    年      五      月     十六     日
                                臺灣高等法院民事第五庭
                                    審判長法  官  黃  熙  嫣
                                          法  官  黃  小  瑩
                                          法  官  鄭  傑  夫
右正本係照原本作成。
不得上訴。
中      華      民      國    八十九    年      五      月     十七     日
                                          書記官  劉  家  聲


司法院資訊處製作；財團法人民間司法改革基金會備份。
